臺灣高等法院臺南分院刑事判決　　　 100年度上訴字第1022號
上　訴　人
即　被　告　王健銘
指定辯護人　本院公設辯護人　簡松柏
上列上訴人因毒品危害防制條例案件，不服臺灣雲林地方法院10
0年度訴字第101號中華民國100年8月25日第一審判決（起訴案號
：臺灣雲林地方法院檢察署100年度偵字第339號），提起上訴，
本院判決如下：
    主  文
上訴駁回。
    事  實
一、王健銘前於民國（下同）97年間因詐欺案件，經臺灣雲林地
    方法院以97年度虎簡字第41號判決判處有期徒刑3月確定，
    於97年6月2日易科罰金執行完畢。詎其仍不知悔改，竟基於
    販賣第一級毒品海洛因以營利之各別犯意，以其所有之門號
    0000000000號行動電話1支（門號申辦人為王健銘之母顏秀
    英，但該門號晶片卡已歸王健銘所有）作為聯絡工具，分別
    為下列犯行：
(一)、王健銘於99年11月10日23時44分15秒許以門號0000000000號
    之行動電話與柳文勇通話（通話內容詳如附表二編號1.所示
    之通訊監察錄音譯文）後約5至10分鐘，2人在雲林縣虎尾鎮
    之全買超市附近碰面，以一手交錢一手交貨之方式，由王健
    銘以新臺幣（下同）500元之價格，販賣第一級毒品海洛因1
    包予柳文勇，柳文勇則支付500元之價金。
(二)、王健銘於99年12月2日20時25分41秒許以門號0000000000號
    之行動電話與柳文勇通話（通話內容詳如附表二編號2.所示
    之通訊監察錄音譯文）後約10幾分鐘，2人在雲林縣虎尾鎮
    ○○路○段之鐵路旁見面，由王健銘交付第一級毒品海洛因1
    包予柳文勇，並向其收取500元之價金，雙方完成交易。
(三)、王健銘於99年10月26日19時24分36秒、21時12分17秒、21時
    40分09秒許以門號0000000000號之行動電話與陳儀龍通話（
    通話內容詳如附表二編號3.至所示之通訊監察錄音譯文
    ）後約20幾分鐘，2人在雲林縣虎尾鎮之立仁國小前碰面，
    由王健銘以500元之價格，販賣第一級毒品海洛因1包予陳儀
    龍，並自陳儀龍處得款500元。
(四)、王健銘於99年11月9日9時27分12秒、11時14分30秒許以門號
    0000000000號之行動電話與鐘文舜通話（通話內容詳如附表
    二編號4.、所示之通訊監察錄音譯文）後約5至10分鐘
    ，2人在雲林縣虎尾鎮之立仁國小前見面，由王健銘販賣第
    一級毒品海洛因1包予鍾文舜，並向鍾文舜收取500元價款，
    銀貨兩訖。
二、經警方就上開0000000000號行動電話門號進行通訊監察，且
    於100年1月5日上午9時30分許，持臺灣雲林地方法院核發之
    搜索票前往王健銘位在雲林縣虎尾鎮○○里○○街101號213
    室住處搜索後，當場在該處扣得海洛因15包（驗餘淨重0.10
    公克、空包裝總重4.12公克）、注射針筒1支、分裝鏟1支、
    27,600元、行動電話4支（含門號0000000000、0000000000
    、0000000000、0000000000晶片卡各1枚）等物，而循線查
    獲上情。另王健銘並於偵查中及審判中均自白上開(一)至(二)所
    示之犯行。
三、案經臺灣雲林地方法院檢察署檢察官指揮雲林縣警察局虎尾
    分局報告暨偵查起訴。
    理  由
壹、程序方面：
一、按被告以外之人於偵查中向檢察官所為陳述，除顯有不可信
    之情況者外，得為證據，刑事訴訟法第159條之1第2項定有
    明文。檢察官在偵查中對被告以外之人所為之偵查筆錄，性
    質上屬傳聞證據，惟刑事訴訟法規定檢察官代表國家偵查犯
    罪、實施公訴，依法其有訊問被告、證人及鑑定人之權，證
    人、鑑定人並須具結，而實務運作時，檢察官偵查中向被告
    以外之人所取得之陳述，原則上均能遵守法律規定，不致違
    法取供，其可信度極高，職是，被告以外之人前於偵查中已
    具結而為證述，除反對該項供述得具有證據能力之一方，已
    釋明「顯有不可信之情況」之理由外，不宜遽指該證人於偵
    查中之陳述不具證據能力。查，證人柳文勇、陳儀龍、鍾文
    舜、李珮瑄及徐家豐等5人在偵查中製作之偵訊筆錄（見他
    字第811號卷(一)第49-52頁、第54-58頁、第60-63頁第65-66
    頁及第69-71頁），內容均係檢察官令渠等以證人身分具結
    後所為之證述，也有各證人結文附卷可考（見他字第811號
    卷(一)第53頁、第59頁、第64頁、第67頁及第72頁），且被告
    及辯護人均未提及檢察官在上開訊問時有不法取供之情形，
    亦未釋明上開證人之證述有何顯不可信之情況，依上開規定
    ，前述證人之證述筆錄，自均得作為本案證據使用。
二、再按被告以外之人於審判外之陳述，雖不符刑事訴訟法第15
    9條之1至之4等4條規定，而經當事人於審判程序同意作為證
    據，法院審酌該陳述作成時之情況，認為適當者，亦得作為
    證據，刑事訴訟法第159條之5第1項同有規定。本判決所引
    用下述具傳聞性質之供述及書面證據，於準備程序時檢察官
    、被告及辯護人，均明白表示同意有證據能力（見本院卷第
    47頁），且於本院審理時提示檢察官、被告及辯護人均表示
    無意見，本院審酌該等證據之取得過程並無瑕疵，與本案待
    證事實間復具有相當之關聯性，自得採為證據。
貳、實體方面：
一、認定犯罪事實所憑之證據及理由：
(一)、上開犯罪事實，一(一)、(二)部分業據被告於偵查中，並與其餘
    部分於原審及本院審理時坦承不諱，核與證人柳文勇、陳儀
    龍及鍾文舜等3人於偵查中以證人身分具結證述各於上開時
    、地向被告購買海洛因之情節相符（見他字第811號卷(一)第
    49-52頁、第54-58頁、第60-63頁），並有與上開證人證述
    內容相符、如附表二所示監聽譯文及授權監聽之通訊監察書
    在卷可稽（譯文頁碼見附表二附註欄所載；通訊監察書，見
    原審卷(一)第193-196頁）。且自被告雲林縣虎尾鎮○○里○
    ○街101號213室之住處扣得粉末15包，經送鑑之結果，亦證
    實其內均含有海洛因成分（驗餘淨重0.10公克，空包裝總重
    4.12公克），此有法務部調查局濫用藥物實驗室100年1月26
    日調科壹字第10023002840號鑑定書1紙附卷足參（見原審卷
    (一)第184頁），依上可據以證明被告確實將海洛因分裝妥適
    ，俟機販賣予他人。再者，證人柳文勇、陳儀龍及鍾文舜等
    人有施用第一級毒品海洛因之習慣，此據其等在警詢中或偵
    查中證實無誤（見他字第811號卷(一)第49頁、第16頁；警卷
    第94頁），可見上開證人均有施用海洛因毒品慣行，而有向
    被告購毒施用之需求。此外，另有被告持以供聯絡販賣第一
    級毒品予上開證人所使用之行動電話（含門號0000000000號
    晶片卡1枚）扣案可證。足徵被告前揭自白與事實相符，應
    堪採信。
(二)、按毒品危害防制條例所處罰之「販賣」毒品罪，所著重者為
    在主觀上有藉以牟利之惡性，及對毒品之擴散具有較有償或
    無償轉讓行為更嚴重之危害性，被告「營利」之意圖係從客
    觀之社會環境、情況及人證、物證等資料，依據證據法則綜
    合研判認定。經查，被告有施用毒品之前科紀錄，有臺灣高
    等法院被告前案紀錄表各1份在卷可憑（見原審卷(一)第9頁、
    第10頁反面至第11頁），並自承係因自己施用仍不夠而販賣
    毒品（見原審卷(二)第228頁反面）。再者，被告對販賣海洛
    因給柳文勇、陳儀龍及鍾文舜等人之時間、地點等情均供承
    清楚、一致，態度自然。由此可見，被告因施用毒品成癮，
    工作所賺取之金錢不足供購買毒品施用，因此利用販入毒品
    後再賣出以賺取利差或藉此求得可以施用毒品，被告自白犯
    罪之動機、牟利之意圖各情均有實據，亦核與前述證據資料
    吻合，被告之自白當屬真實可信，其主觀上顯有販賣毒品以
    營利之意圖甚明。
(三)、綜上所述，本案事證明確，被告上開犯行，均堪認定，皆應
    依法論科。
二、論罪科刑之理由：
(一)、按海洛因係毒品危害防制條例第2條第2項第1款所稱之第一
    級毒品，不得非法持有、販賣。核被告就附表一編號1.至4.
    所示之所為，均係犯毒品危害防制條例第4條第1項之販賣第
    一級毒品罪。又被告各次販賣毒品海洛因前，分別持有毒品
    海洛因之低度行為，應為其販賣海洛因之高度行為所吸收，
    均不另論罪。
(二)、又按所謂「集合犯」，係指立法者所制定之犯罪構成要件中
    ，本即預定有數個同種類行為而反覆實行之犯罪而言。故是
    否為集合犯之判斷，客觀上應斟酌法律規範之本來意涵、實
    現該犯罪目的之必要手段、社會生活經驗中該犯罪必然反覆
    實行之常態及社會通念等；主觀上則視其反覆實施之行為是
    否出於行為人之單一犯意，並秉持刑罰公平原則，加以判斷
    之。稽以行為人販賣毒品之原因，不一而足，其多次販賣毒
    品之行為，未必皆出於行為人之1個犯意決定；且觀諸毒品
    危害防制條例第4條販賣毒品罪之構成要件文義，實無從憑
    以認定立法者本即預定該犯罪之本質，必有數個同種類行為
    而反覆實行之集合犯行。再者，修正後刑法業刪除連續犯之
    規定，多次販賣毒品之犯行，依社會通念，修法後應認為數
    罪之評價，始符刑罰公平原則。從而，販賣毒品罪，難認係
    集合犯（最高法院97年度台上字第1933號、第1400號、第10
    60號判決要旨參照）。本件被告所為如附表一所示各次販賣
    毒品之犯行，均係在刑法修正施行後所為，行為時間相異，
    難認係在密切接近之時、地，分數個舉動以接續或反覆施行
    之行為，與接續犯之概念非合，參酌上開所述，即應予以分
    論併罰。是被告所為4次販賣毒品之犯行，犯意各別，行為
    各自獨立，應分論併罰，公訴人認係集合犯，容有誤會。
(三)、被告有如事實欄所載之犯罪、科刑與執行之前案紀錄，有臺
    灣高等法院被告前案紀錄表在卷可按，其受有期徒刑之執行
    完畢後，5年以內故意再犯本件有期徒刑以上之各罪，均為
    累犯，除犯販賣第一級毒品罪法定本刑死刑或無期徒刑部分
    ，依法不得加重外，均應依刑法第47條第1項之規定，加重
    其刑。
(四)、再按毒品危害防制條例第17條第2項規定：「犯第4條至第8
    條之罪於偵查中及審判中均自白，減輕其刑」，其立法目的
    在於使製造、販賣、運輸、轉讓毒品案件之刑事訴訟程序能
    儘早確定，鼓勵被告自白認罪，開啟其自新之路，並採行寬
    厚之刑事政策，擴大適用範圍。除於第1項規定供出毒品來
    源，因而查獲其他正犯或共犯者，減輕或免除其刑外。並增
    列第2項於偵查及審判中自白者，減輕其刑之規定，以鼓勵
    毒販自白認罪。本條項之規定，既為於偵查中及審判中均自
    白，而非於偵查中及審判中之每次陳述均自白，則被告在偵
    查中歷次陳述只要曾經自白（1次以上），且在審判中歷次
    陳述亦曾經自白（1次以上），解釋上即符合該條項之規定
    。再參酌貪污治罪條例第8條第2項規定在偵查中自白，亦認
    為只要被告在警詢（或調查局詢問）中，或在檢察官訊問中
    ，曾經有1次自白，即可依該條項減輕其刑，並不以在檢、
    警、調之歷次詢問中，全部自白為必要（最高法院98年度台
    上字第7231號判決可參）。經查：被告就附表一編號1.、2.
    所示之2次販賣海洛因予柳文勇之犯行，均已於偵查（檢察
    官向原審聲請羈押於原審訊問時，仍屬偵查階段）及審判中
    自白上開販賣毒品犯行（見100年度聲羈字第2號卷第16頁正
    反面；原審卷(一)第223頁反面、第224頁；原審卷(二)第15頁反
    面、第218頁），就其所犯前開販賣第一級毒品予柳文勇之2
    罪，依前開說明，均適用毒品危害防制條例第17條第2項規
    定，減輕其刑。至於其於本院審理中所自白販賣第一級毒品
    予陳儀龍、鍾文舜各1次（即附表一編號3.、4.）部分，則
    不符該條項所規定【於偵查及審判中自白者】要件，故難予
    減輕其刑，附此敘明。
(五)、另按毒品危害防制條例第4條第1項販賣第一級毒品罪，法定
    刑為「死刑」或「無期徒刑」，則不分犯罪情節輕重，概處
    以上開刑責，難免輕重失衡，倘有情輕法重情形，於裁判時
    自得適用刑法第59條酌量減輕其刑，以避免過嚴之刑罰，此
    參之司法院大法官釋字第263號解釋文自明。亦即，法院為
    避免刑罰過於嚴苛，於情輕法重之情況下，應合目的性裁量
    而有適用刑法第59條酌量減輕被告刑度之義務。又適用刑法
    第59條酌量減輕其刑時，並不排除同法第57條所列舉10款事
    由之審酌（最高法院70年度第6次刑事庭會議決議參照）。
    茲考量：被告前有施用毒品之觀察、勒戒及強制戒治之前
    科紀錄，有其前開臺灣高等法院被告前案紀錄表可證，可見
    其沉陷於毒癮中，不可自拔，因所得不多，為賺取施用毒品
    之花費方鋌而走險步上販毒一途，堪認被告販毒獲利之目的
    只為再購毒施用滿足毒癮，而非其他利益。其販賣海洛因
    之對象限於柳文勇、陳儀龍及鍾文舜等3人，而其等本來就
    有施用第一級毒品習慣，且販賣海洛因之數量及所得非鉅，
    每次各得款500元，總共2000元，犯罪情節顯然較輕，較諸
    大量販賣毒品與不特定多數人施用，藉以牟取暴利之情並不
    相同，危害社會之程度亦有差別，犯罪所生之危害非重。
    被告就附表一編號1.及2.所示之販賣第一級毒品予柳文勇部
    分均已於偵、審中坦承犯行，頗具悔意。雖被告就附表一編
    號1.、2.所示之販賣第一級毒品罪，均可依毒品危害防制條
    例第17條第2項之規定減輕其刑，縱課以減輕後之法定最輕
    本刑，及其附表一編號3.、4.所示之販賣第一級毒品罪部分
    ，課以最輕之刑度（即「無期徒刑」），均尚屬情輕法重，
    且難認符合罪刑相當原則及比例原則，而在客觀上足以引起
    一般人之同情，爰依刑法第59條之規定，就被告所犯附表一
    編號1.至4.所示之販賣第一級毒品罪，均酌減其刑（併科罰
    金部分均先加後減之，法定刑為死刑、無期徒刑部分則均減
    輕其刑，另就附表一編號1.、2.所示之犯行部分，並遞減之
    ）。
三、從而原審以被告所為上開犯行罪證明，依毒品危害防制條例
    第4條第1項、第17條第2項、第18條第1項、第19條第1項，
    刑法第11條前段、第47條第1項、第59條、第51條第5款、第
    9款等規定論罪。並審酌被告明知毒品海洛因具有成癮性，
    且嚴重妨害人之身心健康，竟販賣第一級毒品海洛因予柳文
    勇、陳儀龍與鍾文舜等3人，令買受毒品者沉迷於毒癮，無
    法自拔外，輕則戕害個人身心，重則因缺錢買毒而引發各式
    犯罪，實為多種犯罪源頭，對國家、社會、個人傷害，可謂
    至深且鉅，其自承高職肄業之學歷，無固定工作，離婚，尚
    有1子（已成年）之家庭狀況，暨其販賣毒品之期間為99年
    10月至12月間，各次所得金額不高（均為500元），販賣毒
    品之期間不長，除販賣海洛因予陳儀龍、鍾文舜部分僅於審
    判中自白外，其餘犯行均於偵審中坦承犯行，堪信其確有痛
    改前非之意。此外，其自身亦因施用毒品成癮，不可自拔，
    為施用毒品方鋌而走險步上販賣毒品一途，足認被告販毒獲
    利之目的只為了滿足毒癮，而其全部販賣所得也只有2,000
    元，非獲取相當暴利，此較諸大量販賣毒品與不特定多數人
    施用，藉以牟取暴利之情並不相同，危害社會之程度亦有差
    別，過長之刑度對被告而言，反而有害其回歸社會等一切情
    狀，就其所犯附表一編號1.至4.所示各罪，分別量處如附表
    一編號1.至4.所示之刑，並定其應執行之刑為期徒刑15年6
    月。
四、沒收部分：
(一)、按查獲之第一、二級毒品，不問屬於犯人與否，均沒收銷燬
    之，毒品危害防制條例第18條第1項前段定有明文。又其所
    稱查獲之毒品，係指犯人被查獲而與本案有關之全部毒品而
    言；亦係指經有罪判決書認定與被告犯罪事實有關之毒品而
    言，不以經當場搜索扣押者為必要，倘未能證明業已滅失，
    即應依上揭特別規定，諭知沒收銷燬；故被告經法院為有罪
    之科刑判決時，查獲之毒品，與被告本案所犯並經法院諭知
    有罪者若全然無關，固不得於該有罪判決之主刑下宣告沒收
    ；至若查獲之毒品，與被告被訴之本案非全然無關，法院自
    應於主刑下宣告沒收（最高法院98年度台上字第1223號、第
    2517號、96年度台上字第6959號、95年台上字第5304號、94
    年台上字第1017號判決意旨參照）。次按以營利為目的販入
    毒品，經多次販賣後，持有剩餘毒品被查獲，其各次販賣毒
    品行為，固應併合處罰。惟該持有剩餘毒品之低度行為，應
    僅為最後1次販賣毒品之高度行為所吸收，不另論罪。故就
    該查獲之剩餘毒品，祇能於最後1次之販賣毒品罪宣告沒收
    銷燬，不得於各次販賣毒品罪均宣告沒收銷燬（最高法院98
    年度台上字第738號判決參照）。經查，扣案之海洛因15包
    （驗餘淨重合計0.10公克），均已分裝妥適，且據證人徐家
    豐於偵查中證稱：100年1月5日上午9時30分許前往被告上開
    住處想要購買海洛因，但因警察在場而未能購得等語（見他
    字第811號卷(一)第70頁），以及被告自身亦有施用毒品慣行
    等情相互以觀，堪認上開海洛因要屬被告所有伺機販賣及部
    分供己施用之毒品，尚非與本案販賣毒品犯行全然無關，，
    自應依毒品危害防制條例第18條第1項前段之規定，於被告
    所犯最後1次販賣第一級毒品罪項下宣告沒收銷燬（即附表
    一編號2.所示之犯行項下）。又包裝毒品之外包裝袋，既經
    包裝過毒品，自有可能沾染物理上無法析離之微量毒品粉末
    ，此為本院職務上已知之事實（另見最高法院95年度台上字
    第3739、第7354號、98年度台上字第7509號、99年度台上字
    第2476號判決意旨），故應將該外包裝袋整體視為毒品，併
    依上述規定諭知沒收銷燬。
(二)、又按毒品危害防制條例第19條第1項規定，犯第4條之罪者，
    其供犯罪所用或因犯罪所得之財物，均沒收之，如全部或一
    部不能沒收時，追徵其價額或以其財產抵償之。但該條項並
    無如同條例第18條第1項所定「不問屬於犯人與否，沒收之
    」之明文，自屬相對沒收主義之立法。是其應沒收之物，應
    以屬被告所有者為限（最高法院95年度台上字第305號判決
    意旨參照）。
  (1)被告如附表一編號1.至4.所示販賣毒品所得，各為500元，
    合計2,000元，雖均未扣案，依毒品危害防制條例第19條第1
    項規定，於各該主文項下宣告沒收之，如全部或一部不能沒
    收時，以其財產抵償之。
  (2)另扣案之不詳廠牌行動電話（含門號0000000000號晶片卡）
    1支，為被告所有，雖該門號晶片卡係以顏秀英之名義申設
    ，有該資料查詢單在卷可考（見原審卷(一)第48頁），但被告
    供承該晶片卡已歸其所有，無庸返還（見原審卷(二)第223頁
    正反面），自屬被告所有，且係供本案販賣海洛因聯絡之用
    ，有附表二所示之通訊監察譯文可佐，足認上開之物確屬供
    其販賣毒品之工具，各應依毒品危害防制條例第19條第1項
    規定，分別於各該主文項下宣告沒收之。至於被告所有供其
    聯繫如附表一編號1.至4.所示各販賣第一級毒品犯行所使用
    、原本裝置扣案之門號0000000000號晶片卡之不詳廠牌行動
    電話1支，雖據被告陳稱該支行動電話已經壞掉（見原審卷
    (二)第223頁反面），然依毒品危害防制條例第19條第1項規定
    ，供犯罪所用之物，如全部或一部不能沒收時，追徵其價額
    或以其財產抵償之，是供犯販賣第一級毒品所用之物，雖已
    經壞掉而未扣案，但因仍有「追徵其價額」可資執行，是該
    支廠牌不詳行動電話仍各應依毒品危害防制條例第19條第1
    項規定，分別於各該主文項下宣告沒收之，如全部或一部不
    能沒收時，追徵其價額。
  (3)至於其餘扣案物品（即行動電話4支、門號0000000000、00
    00000000、0000000000號晶片卡共3枚、注射針筒1支、分裝
    鏟1支及現金27,600元），均經被告否認為其犯本案各罪所
    用之物（見原審卷(二)第222頁反面至第224頁），復無其他事
    證可證此部分扣案物品確與本案販賣有關，故均不予宣告沒
    收。
五、原審依上開事證，適用前述法律論罪科刑，經核認事用法均
    無不合，量刑亦屬妥當。被告上訴指摘原判決量刑過重，為
    無理由，應予駁回。被告上訴意旨稱：被告於原審已供出毒
    品來源為許健雄（見原審卷一第218至220頁），並提供門號
    、住所等相關線索供彰化地方法院檢察署檢察官追查，該案
    偵辦結果如何，此攸關被告得否再依毒品危害防制條例第17
    條第1項規定減刑，請求本院對此再詳加調查等語。按毒品
    危害防制條例第17條第1項規定所稱「供出毒品來源，因而
    查獲其他正犯或共犯者」，係指犯罪行為人供出毒品來源之
    對向性正犯，或與其具有共同正犯、共犯（教唆犯、幫助犯
    ）關係之毒品由來之人的相關資料，諸如其前手或共同正犯
    、共犯之姓名、年齡、住居所或其他足資辨別之特徵等項，
    使調查或偵查犯罪之公務員得據以對之發動調查或偵查程序
    ，並因此而確實查獲其人、其犯行者，始足該當。本件被告
    所供毒品來源係許健雄，經原審函詢臺灣彰化地方法院檢察
    署，據函覆「現仍由臺灣彰化地方法院檢察署檢察官偵查中
    」等情，原審為本件判決時，許健雄尚由該署通緝在案，亦
    不符合毒品危害防制條例第17條第1項之要件，自不得依該
    條項予以減刑等由甚詳（最高法院100年度台上字第5154號
    判決參照）。被告上訴本院審理中，經本院再函詢臺灣彰化
    地方法院檢察署有關該案偵辦結果，業據該署於100年11月
    25 日函覆稱：【因查無犯罪事實，已於100年11月17日簽結
    。】（見本院卷第51頁）是本件被告上訴辯稱有供出上手云
    云，為無理由，應予駁回。
據上論斷，應依刑事訴訟法第368條，判決如主文。
本案經檢察官黃朝貴到庭執行職務。
中    華    民    國   100    年    12    月    30    日
                      刑事第三庭審判長法  官  高明發
                                      法  官  張季芬
                                      法  官  夏金郎
以上正本證明與原本無異。
如不服本判決應於收受送達後10日內向本院提出上訴書狀，其未
敘述上訴理由者，並得於提起上訴後10日內向本院補提理由書（
均須按他造當事人之人數附繕本）「切勿逕送上級法院」。
                                      書記官  汪姿秀
中    華    民    國   100    年    12    月    30    日
附錄本案論罪科刑法條全文：
毒品危害防制條例第4條第1項：
製造、運輸、販賣第一級毒品者，處死刑或無期徒刑；處無期徒
刑者，得併科新臺幣2,000萬元以下罰金。
附表一：被告王健銘所犯罪刑一覽表
┌──┬─────┬─────┬──────────────────┐
│編號│ 犯罪事實 │ 所犯罪名 │           宣告刑之內容             │
├──┼─────┼─────┼──────────────────┤
│ １ │事實欄一(一)│毒品危害防│處有期徒刑柒年捌月。未扣案之不詳廠牌│
│    │所載販賣海│制條例第4 │行動電話壹支（含扣案之門號○九一八二│
│    │洛因予柳文│條第1項之 │二二二五七號晶片卡壹枚）均沒收，其中│
│    │勇之犯行  │販賣第一級│不詳廠牌之行動電話壹支部分如全部或一│
│    │          │毒品罪    │部不能沒收時，追徵其價額；未扣案之販│
│    │          │          │賣第一級毒品所得新臺幣伍佰元沒收，如│
│    │          │          │全部或一部不能沒收時，以其財產抵償之│
│    │          │          │。                                  │
├──┼─────┼─────┼──────────────────┤
│ ２ │事實欄一(二)│毒品危害防│處有期徒刑柒年捌月。扣案之第一級毒品│
│    │載販賣海洛│制條例第4 │海洛因拾伍包（驗後淨重共零點壹零公克│
│    │因予柳文勇│條第1項之 │，含外包裝袋拾伍只）均沒收銷燬；未扣│
│    │之犯行    │販賣第一級│案之不詳廠牌行動電話壹支（含扣案之門│
│    │          │毒品罪    │號0000000000號晶片卡壹枚）│
│    │          │          │均沒收，其中不詳廠牌之行動電話壹支部│
│    │          │          │分如全部或一部不能沒收時，追徵其價額│
│    │          │          │；未扣案之販賣第一級毒品所得臺幣伍佰│
│    │          │          │元沒收，如全部或一部不能沒時，以其財│
│    │          │          │產抵償之。                          │
├──┼─────┼─────┼──────────────────┤
│ ３ │事實欄一(三)│毒品危害防│處有期徒刑拾伍年肆月。未扣案之不詳廠│
│    │所載販賣海│制條例第4 │牌行動電話壹支（含扣案之門號○九一八│
│    │洛因予陳儀│條第1項之 │二二二二五七號晶片卡壹枚）均沒收，其│
│    │龍之犯行  │販賣第一級│中不詳廠牌之行動電話壹支部分如全部或│
│    │          │毒品罪    │一部不能沒收時，追徵其價額；扣案之販│
│    │          │          │賣第一級毒品所得新臺幣伍佰元沒收，如│
│    │          │          │全部或一部不能沒收時，以其財產抵償之│
│    │          │          │。                                  │
├──┼─────┼─────┼──────────────────┤
│ ４ │事實欄一(四)│毒品危害防│處有期徒刑拾伍年肆月。未扣案之不詳廠│
│    │所載販賣海│制條例第4 │牌行動電話壹支（含扣案之門號○九一八│
│    │洛因予鍾文│條第1項之 │二二二二五七號晶片卡壹枚）均沒收，其│
│    │舜之犯行  │販賣第一級│中不詳廠牌之行動電話壹支部分如全部或│
│    │          │毒品罪    │一部不能沒收時，追徵其價額；扣案之販│
│    │          │          │賣第一級毒品所得新臺幣伍佰元沒收，如│
│    │          │          │全部或一部不能沒收時，以其財產抵償之│
│    │          │          │。                                  │
└──┴─────┴─────┴──────────────────┘
附表二：本案通訊監察譯文一覽表
┌──┬─────┬─────┬──┬─────┬──────────────────┬─────┐
│編號│時間      │監聽電話  │撥打│通話對象  │通 訊 監 察 譯 文                   │備註      │
│    │          │          │方向│          │                                    │          │
├──┼─────┼─────┼──┼─────┼──────────────────┼─────┤
│ 1. │99.11.10  │0000000000│←  │0000000000│A ：喂。                            │◎對應犯罪│
│    │          │A ：王健銘│    │B ：柳文勇│B ：要去吃東西喔。                  │事實一(一)  │
│    │23:44:15  │          │    │          │A ：什麼啊。                        │◎通訊監察│
│    │          │          │    │          │B ：要去吃東西喔。                  │譯文出處：│
│    │          │          │    │          │A ：吃東西喔…好啊。                │見警卷第46│
│    │          │          │    │          │B ：我看你七阿進去，你甘有要出來。  │頁        │
│    │          │          │    │          │A ：嗯…是喔、好啊，不過我沒有車ㄋ。│          │
│    │          │          │    │          │B ：夯。                            │          │
│    │          │          │    │          │A ：我沒車，你要來載我。            │          │
│    │          │          │    │          │B ：要去哪裡載你。                  │          │
│    │          │          │    │          │A ：嗯…立仁國小。                  │          │
│    │          │          │    │          │B ：好!你走出來我從那裡去。         │          │
├──┼─────┼─────┼──┼─────┼──────────────────┼─────┤
│ 2. │99.12.2   │0000000000│←  │0000000000│A ：喂。                            │◎對應犯罪│
│    │          │A ：王健銘│    │B ：柳文勇│B ：出來吃東西。                    │事實一(二)  │
│    │20:25:41  │          │    │          │A ：喂…。                          │◎通訊監察│
│    │          │          │    │          │B ：要出來吃東西某。                │譯文出處：│
│    │          │          │    │          │A ：喂。                            │見警卷第60│
│    │          │          │    │          │B ：要出來吃東西某啦。              │頁        │
│    │          │          │    │          │A ：好啊，馬上出來。                │          │
│    │          │          │    │          │B ：好。                            │          │
├──┼─────┼─────┼──┼─────┼──────────────────┼─────┤
│ 3. │99.10.26│0000000000│←  │0000000000│A ：喂，                            │◎對應犯罪│
│    │19：24：36│A ：王健銘│    │B ：陳儀龍│B ：喂！阿大ㄟ你在哪裡。            │事實一(三)  │
│    │          │          │    │          │A ：你是誰。                        │◎通訊監察│
│    │          │          │    │          │B ：我阿龍啦。                      │譯文出處：│
│    │          │          │    │          │A ：你在哪裡。                      │見警卷第24│
│    │          │          │    │          │B ：我在二吉軒這裡。我眼睛快要閉下去│-25 頁    │
│    │          │          │    │          │    ，我痛到眼睛快要閉下去了ㄋ。    │          │
│    │          │          │    │          │A ：在哪裡啦。                      │          │
│    │          │          │    │          │B ：二吉軒啦                        │          │
│    │          │          │    │          │A ：好。                            │          │
│    │          │          │    │          │B ：你在哪裡。                      │          │
│    │          │          │    │          │A ：好，我到了，我快要到了。        │          │
│    │          │          │    │          │B ：我眼睛痛啦喔。                  │          │
│    │          │          │    │          │A ：好啦。                          │          │
│    ├─────┼─────┼──┼─────┼──────────────────┤          │
│    │99.10.26│0000000000│→  │0000000000│B ：喂。                            │          │
│    │21：12：17│A ：王健銘│    │B ：陳儀龍│A ：喂！阿龍，我跟你講，你來有沒有，│          │
│    │          │          │    │          │    快要到我住這裡，有一間全家，你來│          │
│    │          │          │    │          │    這裡等，馬上來喔。              │          │
│    │          │          │    │          │B ：便利商店哪裡。                  │          │
│    │          │          │    │          │A ：就全買馬上來。                  │          │
│    │          │          │    │          │B ：夯。                            │          │
│    │          │          │    │          │A ：全買啦馬上來。                  │          │
│    │          │          │    │          │B ：全買！馬上來，好。              │          │
│    ├─────┼─────┼──┼─────┼──────────────────┤          │
│    │99.10.26│0000000000│    │0000000000│A ：喂。                            │          │
│    │21：40：09│A ：王健銘│→  │B ：陳儀龍│B ：我在全買ㄋ。                    │          │
│    │          │          │    │          │A ：喔你是在哪裡啦。                │          │
│    │          │          │    │          │B ：全買阿。                        │          │
│    │          │          │    │          │A ：就前面那一間全買阿。            │          │
│    │          │          │    │          │B ：喔你來啦我沒有辦法騎過去，我眼睛│          │
│    │          │          │    │          │    在痛。                          │          │
│    │          │          │    │          │A ：你說怎樣。                      │          │
│    │          │          │    │          │B ：我全買大賣場。                  │          │
│    │          │          │    │          │A ：全買大賣場。                    │          │
│    │          │          │    │          │B ：對啦！立仁國小這裡，我眼睛在痛，│          │
│    │          │          │    │          │    我騎不過去，我說贊的、好嗎？    │          │
│    │          │          │    │          │A ：阿你全買大賣場，不然你有辦法來立│          │
│    │          │          │    │          │    仁國小嗎？                      │          │
│    │          │          │    │          │B ：有啦！大門嗎？                  │          │
│    │          │          │    │          │A ：對啦。                          │          │
│    │          │          │    │          │B ：好啦。                          │          │
├──┼─────┼─────┼──┼─────┼──────────────────┼─────┤
│ 4. │99.11.09│0000000000│←  │0000000000│A ：喂。                            │◎對應犯罪│
│    │09：27：12│A ：王健銘│    │B ：鍾文舜│B ：喂！阿兄你在睏阿。              │事實一(四)  │
│    │          │          │    │          │A ：你是誰。                        │◎通訊監察│
│    │          │          │    │          │B ：我大胖。                        │譯文出處：│
│    │          │          │    │          │A ：怎樣。                          │見警卷第  │
│    │          │          │    │          │B ：你先「拿一個」借我。            │44-45 頁  │
│    │          │          │    │          │A ：怎樣。                          │          │
│    │          │          │    │          │B ：在發作哩。                      │          │
│    │          │          │    │          │A ：要等一下。還沒回來。            │          │
│    │          │          │    │          │B ：好啦，等到幾點。                │          │
│    │          │          │    │          │A ：不知道，人出來外面。            │          │
│    │          │          │    │          │B ：夯。                            │          │
│    │          │          │    │          │A ：人出來外面。                    │          │
│    │          │          │    │          │B ：我啊。                          │          │
│    │          │          │    │          │A ：我人出來外面。                  │          │
│    │          │          │    │          │B ：喔！我是講要等到幾點啦。        │          │
│    │          │          │    │          │A ：差不多要1 點多小時過。          │          │
│    │          │          │    │          │B ：好。                            │          │
│    ├─────┼─────┼──┼─────┼──────────────────┤          │
│    │99.11.09│0000000000│←  │0000000000│A ：喂。                            │          │
│    │11：14：30│A ：王健銘│    │B ：鍾文舜│B ：喂！我在全家福旁邊這裡。        │          │
│    │          │          │    │          │A ：你是誰。                        │          │
│    │          │          │    │          │B ：我大胖。                        │          │
│    │          │          │    │          │A ：我跟你講那裡嗎？                │          │
│    │          │          │    │          │B ：喔！我來學校、我來學校。        │          │
└──┴─────┴─────┴──┴─────┴──────────────────┴─────┘